【裁判字號】    98,抗,222
【裁判日期】    980907
【裁判案由】    本票裁定
【裁判全文】
臺灣臺中地方法院民事裁定  98年度抗字第222號
抗告人  乙○○
相對人  甲○○
上列抗告人與相對人間因聲請本票裁定事件，抗告人對於中華民
國98年8月17日本院簡易庭所為之裁定 (98年度司票字第6652號)
提起抗告，本院合議庭裁定如下：
    主  文
抗告駁回。
抗告程序費用新臺幣壹仟元由抗告人負擔。
    理  由
一、按執票人依票據法第123條規定，向本票發票人行使追索權
    時，聲請法院裁定對發票人之財產強制執行者，係屬非訟事
    件，此項聲請之裁定，及抗告法院之裁定，僅依非訟事件程
    序，以審查強制執行許可與否，並無確定實體上法律關係存
    否之效力。亦即，法院就本票形式上之要件是否具備予審查
    為已足；如發票人就票據債務之存否有爭執時，應由發票人
    提起確認之訴，以資解決，即該本票債務是否已因清償而消
    滅，應依訴訟程序另謀解決，殊不容於裁定程序中為此爭執
    （最高法院56年度臺抗字第714號、57年度臺抗字第76號判
    例要旨參照）。
二、相對人主張：其執有抗告人於98年4月16日簽發免除作成拒
    絕證書之本票1紙，內載新臺幣 (下同)63000 元，到期日98
    年4月16日，詎經提示後，尚有本金63000元及自98年4月16
    日起至清償日止之利息未獲付款，依票據法第123條聲請裁
    定許可強制執行等情，已據提出本票1紙為證。原裁定予以
    准許，即無不合。
三、抗告意旨略以：抗告人因聽信相對人說詞，以為其真的花63
    000元為其辦事，便在一張紙上蓋拇指印（事後問朋友才知
    是所謂的本票）。嗣於98年5月20日在臺中縣潭子鄉○○村
    ○○街潭秀巷68號交付63000元給相對人，並請其於該本票
    空白處簽名及寫下「PD」（代表PAID）表示已付清該筆金額
    ，並請相對人將本票交還抗告人，詎相對人卻說正本她要留
    著，只肯將影本交給抗告人，相對人卻持該本票向法院聲請
    強制執行等語。惟查，抗告人所稱即使屬實，亦僅係實體上
    之爭執，依前開說明，應由抗告人另行提起確認本票債權不
    存在之訴訟，以資解決，本件非訟程序不得加以審究，仍應
    為許可強制執行之裁定。是抗告人之抗告為無理由，應予駁
    回。
四、據上論結，本件抗告為無理由，依非訟事件法第46條、第21
    條第2項、第24條第1項，民事訴訟法第495條之1第1項、第4
    49條第1項、第78條，裁定如主文。
中    華    民    國    98    年    9     月    7     日
                  民事第一庭  審判長法  官  張瑞蘭
                                    法  官  卓進仕
                                    法  官  劉正中
以上正本係照原本作成。
本裁定不得再抗告。
中    華    民    國    98    年    9     月    7     日
                                    書記官  林素珍

司法院資訊處製作；財團法人民間司法改革基金會備份。
